【裁判字號】    95,訴,72
【裁判日期】    950210
【裁判案由】    違反毒品危害防制條例
【裁判全文】
臺灣嘉義地方法院刑事判決                95年度訴字第72號
    公  訴  人  臺灣嘉義地方法院檢察署檢察官
    被      告  甲○○
                        另案在臺灣嘉義監獄鹿草分監執行中
上列被告因毒品危害防制條例案件，經檢察官提起公訴（九十四
年度毒偵字第一五九一號），本院合議庭裁定由受命法官獨任進
行簡式審判程序而為判決如下：
    主  文
甲○○連續施用第一級毒品，累犯，處有期徒刑壹年肆月。
    事  實
一、甲○○於民國八十五年間因肅清煙毒條例案件，經本院八十
    五年度訴字第三二一號刑事判決處以有期徒刑三年二月，緩
    刑五年確定，緩刑嗣經撤銷，後移付執行，八十八年五月十
    日假釋付保護管束，九十年三月十九日期滿未據撤銷，以執
    行完畢論（於本件構成累犯）。於九十年間因毒品危害防制
    條例案件，經本院九十年度訴字第六○一號刑事判決處以有
    期徒刑十月確定；於九十二年間因毒品危害防制條例案件，
    經本院九十二年度訴字第一一○號刑事判決處以有期徒刑十
    一月確定，前開刑罰嗣接續執行，九十三年八月十八日假釋
    付保護管束，同年九月十七日期滿未據撤銷，以執行完畢論
    （於本件構成累犯）。於九十四年間因毒品危害防制條例案
    件，經本院九十四年度訴字第二一六號刑事判決處以有期徒
    刑一年二月，九十四年六月二十日確定，仍未執行（於本件
    不構成累犯）。另因施用毒品案件，經依本院九十年度毒聲
    字第一○五五號刑事裁定付強制戒治一年，九十一年八月十
    二日停止戒治付保護管束，九十二年一月一日期滿未據撤銷
    而執行完畢。詎甲○○仍不知悔改，復基於施用第一級毒品
    之概括犯意，連續自九十四年六月二十一日起至同年十一月
    十八日上午某時止，在嘉義縣鹿草鄉某處等地點，以針筒注
    射方式施用第一級毒品海洛因（人體內代謝為嗎啡）多次。
    嗣於九十四年十一月十八日上午十一時五十分許，為警方在
    嘉義縣鹿草鄉碧潭村十鄰頂潭一○一之三號處查獲，惟甲○
    ○已丟棄注射針筒。
二、案經嘉義縣警察局水上分局報告臺灣嘉義地方法院檢察署檢
    察官偵查起訴。
    理  由
一、本件被告甲○○所涉犯者為毒品危害防制條例第十條第一項
    法定刑為「六月以上五年以下有期徒刑」之施用第一級毒品
    罪，非死刑、無期徒刑、最輕本刑為三年以上有期徒刑之罪
    或高等法院管轄第一審案件。本院行準備程序中，被告就被
    訴事實為有罪之陳述（本院卷第二十一頁準備程序筆錄），
    經告知簡式審判程序之旨，並聽取檢察官及被告之意見後，
    本院爰依刑事訴訟法第二百七十三條之一第一項裁定（本院
    卷第二十一頁）由受命法官獨任進行簡式審判程序。因此，
    本件簡式審判程序之證據調查依刑事訴訟法第二百七十三條
    之二規定不受同法第一百五十九條第一項、第一百六十一條
    之二、第一百六十一條之三、第一百六十三條之一及第一百
    六十四條至第一百七十條規定之限制，此合先敘明。
二、訊據被告對於前開犯罪事實坦承不諱（本院卷第二十九頁審
    判筆錄），且被告之尿液經採集送驗，呈嗎啡陽性反應結果
    ，有卷附之台灣檢驗科技股份有限公司濫用藥物尿液檢驗報
    告、真實姓名對照表各一份可查（警卷第三頁、第四頁）。
    又被告前因施用毒品案件，經依本院九十年度毒聲字第一○
    五五號刑事裁定付強制戒治一年，九十一年八月十二日停止
    戒治付保護管束，九十二年一月一日期滿未據撤銷而執行完
    畢等情，均有臺灣嘉義地方法院檢察署刑案資料查註紀錄表
    、臺灣高等法院被告前案紀錄表各一份在卷可參（偵查卷第
    三頁至第十六頁，本院卷第四頁至第十一頁）。是被告自白
    核與事實相符，事證明確，其於強制戒治執行完畢釋放後五
    年內再施用毒品之犯行堪以認定。
三、按海洛因係毒品危害防制條例第二條第二項第一款所定之第
    一級毒品。被告前因施用毒品案件，經法院裁定強制戒治執
    行完畢後，五年內再施用第一級毒品，核其所為，係違犯毒
    品危害防制條例第十條第一項之施用第一級毒品罪。其施用
    第一級毒品而持有第一級毒品之低度行為，應為施用第一級
    毒品之高度行為所吸收，不另論罪。又被告先後施用第一級
    毒品之犯行，均時間緊接，方法雷同，所犯係構成要件相同
    之罪名，顯係基於概括犯意為之，應依刑法第五十六條連續
    犯規定論以一罪，並加重其刑。另查被告前於八十五年間因
    肅清煙毒條例案件，經本院八十五年度訴字第三二一號刑事
    判決處以有期徒刑三年二月，緩刑五年確定，緩刑嗣經撤銷
    ，後移付執行，八十八年五月十日假釋付保護管束，九十年
    三月十九日期滿未據撤銷，以執行完畢論；於九十年間因毒
    品危害防制條例案件，經本院九十年度訴字第六○一號刑事
    判決處以有期徒刑十月確定；於九十二年間因毒品危害防制
    條例案件，經本院九十二年度訴字第一一○號刑事判決處以
    有期徒刑十一月確定，前開刑罰嗣接續執行，九十三年八月
    十八日假釋付保護管束，九十三年九月十七日期滿未據撤銷
    ，以執行完畢論，皆有前開前案紀錄資料足查，其受有期徒
    刑執行完畢，五年以內再犯本件有期徒刑以上之罪，為累犯
    ，應依刑法第四十七規定，遞加重其刑。本院爰依被告之自
    白（本院卷第三十一頁審判筆錄）及前開前案紀錄資料，審
    酌被告因身染毒癮屢次施用毒品之犯罪動機及目的；犯罪時
    未受明確之刺激；獨自一人以針筒注射方式施用毒品之手段
    ；已婚，育有一個子女，十二歲，配偶無工作，僅母親健在
    ，母親七十歲，須負撫養之責，之前從事油漆工作，月薪約
    二、三萬元之生活狀況；前有數次前科，最近一次施用毒品
    案件為法院判處有期徒刑一年二月確定，品行未佳；國小畢
    業之智識程度；本件係屬自戕行為，並無明顯被害人可言；
    多次施用毒品，無視國家查緝毒品之禁令，對於國家社會具
    有之潛在危險性；犯罪後尚能坦承犯行之態度等一切情狀，
    判處如主文所示之刑，以示懲儆。
據上論斷，應依刑事訴訟法第二百七十三條之一第一項、第二百
九十九條第一項前段，毒品危害防制條例第十條第一項，刑法第
十一條前段、第五十六條、第四十七條，判決如主文。
本案經檢察官陳昭廷到庭執行職務。
中    華    民    國    95    年    2     月    10    日
                            臺灣嘉義地方法院刑事第一庭
                                  法  官  張  道  周
上列正本證明與原本無異。
如不服本判決，應於判決送達後10日內向本院提出上訴狀（應附
繕本）。告訴人或被害人如對於本判決不服者，應具備理由請求
檢察官上訴，其上訴期間之計算係以檢察官收受判決正本之日期
為準。
中    華    民    國    95    年    2     月    10    日
                                  書記官  黃  意  雯
附記本判決論罪之法條全文
毒品危害防制條例第十條第一項
施用第一級毒品者，處六月以上五年以下有期徒刑。


司法院資訊處製作；財團法人民間司法改革基金會備份。
